臺灣板橋地方法院交通事件裁定　　　　93年度交聲字第1692號
原處分機關　交通部公路總局臺北區監理所
異　議　人　甲○○
即受處分人
上列受處分人因違反道路交通管理處罰條例案件，對於交通部公
路總局臺北區監理所民國93年11月17日所為之處分（原處分案號
：北監自裁字第裁 40－AIM400319號）聲明異議，本院裁定如下
：
    主  文
異議駁回。
    理  由
一、按車輛行至無號誌或號誌故障而無交通警察指揮之交岔路口
    ，支線道車應暫停讓幹線道車先行；未劃分幹、支線或同為
    幹線道或支線道者，轉彎車應暫停讓直行車先行；如同為直
    行車或轉彎車者，左方車應暫停讓右方車先行，道路交通安
    全規則第102條第 1項第2款定有明文。次按，支線道車不讓
    幹線道車先行，或兩線均為幹線道或支線道時，左方車不讓
    右方車先行者，處新臺幣600元以上1,800元以下罰鍰；汽車
    駕駛人違反本條例第45條規定者，除依原條款處罰鍰外，並
    予記違規點數1點，道路交通管理處罰條例第45條第9款及第
    63條第1項第1款亦有明定。
二、異議意旨略以：異議人即受處分人甲○○當時行經該路口時
    ，確定沒有車才過的，而且亦有路人看到係對方撞到異議人
    的車，異議人當時沿著臺北市○○○路○ 段275 巷由北往南
    行駛，而李宏仁駕駛計程車係沿著臺北市○○街120 巷由西
    往東行駛，車號167 ─CE計程車車頭撞擊到異議人右邊車尾
    ，且有目擊證人可證明係車牌號碼167 ─CE號計程車行經路
    口時並未減速慢行且速度蠻快，亦未按喇叭，對方車輛應有
    超速違規，遽遭裁罰實難甘服，為此聲明異議，請求撤銷原
    處分云云。
三、經查，異議人即受處分人於民國（下同）93年7 月28日下午
    3 時20分許，駕駛車牌號碼K3─8452號自用小客車，沿臺北
    市○○○路○ 段275 巷由北往南方向行駛，行經臺北市○○
    街120 巷口時，與由案外人李宏仁所駕駛沿臺北市○○街12
    0 巷由西往東方向行駛之車牌號碼167 ─CE號營業小客車發
    生碰撞而肇事之事實，有A3類道路交通事故調查報告表、道
    路交通事故現場圖、道路交通事故補充資料表、交通事故談
    話紀錄表及現場照片21幀在卷可稽，復為受處分人所不爭執
    。異議人雖執前詞置辯，然肇事現場（即臺北市○○○路○
    段275 巷與虎林街120 巷巷口）未設置停讓標誌，有上揭道
    路交通事故現場圖1 件在卷可佐，堪認無幹、支線道之分。
    而案發當時異議人駕駛車牌號碼K3─8452號自用小客車沿臺
    北市○○○路○段275 巷北向南方向行駛，另一肇事者李宏
    仁則駕駛車牌號碼167 ─CE號營業小客車沿臺北市○○街12
    0 西向東方向行駛，雙方同為直行，但異議人為左方車、李
    宏仁為右方車，此為異議人所不爭，且據李宏仁於警詢時供
    證明確（詳參交通事故談話紀錄表）。雖異議人雖辯稱：李
    宏仁高速駛來而未減速，撞擊渠車之車尾云云。惟查，異議
    人所提出之目擊證人乙○○於本院調查時具結證稱：「當時
    我下午2 點多在松山虎林街口，看到一輛計程車和一臺轎車
    相撞，當時計程車是在我的對面開過來，轎車從我的右邊開
    過來，‧‧‧二臺車的車速都不會很快，都差不多‧‧‧我
    看到的時候轎車有想讓計程車，但是計程車都沒有踩煞車，
    直直的撞過來。兩車相撞前，計程車以為轎車會讓他，就沒
    有踩煞車，結果就撞在一起。‧‧‧」等語（參見本院94年
    4 月4 日訊問筆錄第2 頁），且異議人亦認其證述實在。是
    異議人駕車行經該處，進入該路口前，已發覺李宏仁駕車自
    右方駛來，意暫停讓同為直行車之右方來車先行，而依當時
    情形，並非不能注意，乃異議人竟疏於注意，未停讓由李宏
    仁駕駛之右方車先行，貿然驅車前進，準此，異議人確有左
    方車未讓右方車之違規行為。至於李宏仁駕車行經無號誌路
    口縱有未減速慢行，而為事故發生原因，然尚不能以此解免
    異議人行經無幹、支道之分且無號誌之交岔路口，左方車未
    讓右方車先行之違規行為。本件事證明確，異議人之違規行
    為應堪認定。從而，原處分機關依據道路交通管理處罰條例
    第45條第1 項第9 款、第63條第1 項第1 款規定，裁處罰鍰
    新臺幣600 元，並記違規點數1 點之處分，於法並無不合，
    本件異議為無理由，應予駁回。
四、據上論斷，應依道路交通案件處理辦法第19條，裁定如主文
    。
中　　華　　民　　國　　94　　年　　4 　　月　　28　日
                  交通法庭  法　官　高玉舜
以上正本證明與原本無異
如不服本裁定應於送達後5日內向本院提出抗告狀
                            書記官　田世杰
中　　華　　民　　國　　94　　年　　4 　　月　　29　　日
